臺灣臺南地方法院刑事裁定　　　　　　　 96年度聲字第797號
聲　請　人　甲○○
選任辯護人　賴鴻鳴律師
選任辯護人　黃俊達律師
上列聲請人因本院九十五年度訴字第一七七０號違反貪污治罪條
例等案件，聲請本院法官迴避，本院裁定如下：
    主  文
聲請駁回。
    理  由
一、本件聲請意旨如附件聲請狀所載。
二、按法官有刑事訴訟法第十七條情形而不自行迴避者，或法官
    有刑事訴訟法第十七條以外情形，足認其執行職務有偏頗之
    虞者，當事人得聲請法官迴避，刑事訴訟法第十八條第一款
    、第二款分別定有明文。另聲請迴避之原因，應釋明之，刑
    事訴訟法第二十條第二項，規定甚明。至刑事訴訟法第十八
    條第二款所謂足認法官執行職務有偏頗之虞，係指法官於訴
    訟之結果有利害關係或與當事人有親交嫌怨等客觀事實，足
    以使人疑其將為不公平之審判者而言（最高法院七十年臺抗
    字第一七四號判例參照）；該條款所謂足認法官執行職務有
    偏頗之虞，係指以一般通常之人所具有之合理觀點，對於該
    承辦法官能否為公平之裁判，均足產生懷疑；且此種懷疑之
    發生，存有其完全客觀之原因，而非僅出於當事人自己主觀
    之判斷者，始足當之，亦經最高法院七十九年度臺抗字第三
    一八號著有判例可資參照。
三、經查：
  (一)本院九十五年度訴字第一七七０號違反貪污治罪條例等案件
    之受命法官乙○○，就該承辦案件，並無刑事訴訟法第十七
    條所列各款應自行迴避而不迴避之情形。
  (二)聲請人雖主張：本案受命法官乙○○曾就本案簽擬：「本人
    與被告甲○○及其配偶陳碧宗為舊識，為避免困擾，擬參照
    刑事訴訟法第十七條自行迴避事由之精神，簽准予本件自行
    迴避」等語，顯然洪法官承辦本案已有甚大之精神及社會壓
    力。又承審法官與被告屬舊識，若重判，則被告恐有渠為自
    清而重判之虞，若判無罪或輕判，則外界恐有不當聯想，被
    告認為在此等瓜田李下之環境，還期待法官抗拒壓力，仍能
    公平公正審判者，或有為難之處，爰聲請乙○○法官迴避云
    云，惟聲請人並未釋明或提出具體事實可資認定乙○○法官
    與被告有何故舊親交而足認其執行職務有偏頗之虞等情事存
    在，使一般通常之人對於乙○○法官能否為公平之裁判，均
    具有合理之懷疑，自難僅憑聲請人主觀之臆測及乙○○法官
    曾簽請自行迴避即認其有偏頗之虞。
  (三)再按除簡式審判程序、簡易程序及第三百七十六條第一款、
    第二款所列之罪之案件外，第一審應行合議審判，刑事訴訟
    法第二百八十四條之一定有明文。本件聲請人所涉犯之違反
    貪污治罪條例等案件，依法乃為合議審判之案件，乙○○法
    官就該案件為受命法官，而受命法官僅於審判期日前為準備
    程序，實際上認定事實及判決係由所屬合議庭為之，當無法
    僅以受命法官與被告係舊識，即臆測其有偏頗之虞，是聲請
    人本件主張，無非僅出於個人主觀之懷疑，私意揣測認其將
    受不公平之審判，其聲請並無客觀上之具體事實，尚不足以
    構成一般通常之人所具有之合理觀點，與聲請法官迴避之要
    件不合。此外，而聲請人復未能提出其他足認乙○○法官執
    行職務有偏頗情形之具體事實，是其上開聲請法官迴避為無
    理由，應予駁回。
四、據上論斷，應依刑事訴訟法第二十一條第一項裁定如主文。
中　　華　　民　　國　　96　　年　　7 　　月　　10　　日
　　　　　　　　　刑事第六庭      審判長法　官　張瑛宗
                                        法  官  孫淑玉
                                        法  官  黃莉莉
以上正本證明與原本無異。
如不服本裁定，應於收受送達後5日內向本院提出抗告狀。（應
附繕本）
　　　　　　　　　　　　　　　　書記官　朱小萍
中　　華　　民　　國　　96　　年　　7 　　月　　10　　日
